臺灣士林地方法院民事裁定
111年度勞聲字第4號
聲  請  人  宋郁德  00000000000000000000000000000
代  理  人  林財生律師
上列聲請人因與相對人中鼎工程股份有限公司間請求確認僱傭關
係存在等事件（本院111年度勞訴字第63號），聲請交付法庭錄
音光碟，本院裁定如下：
    主  文
准予交付聲請人本院111年度勞訴字第63號確認僱傭關係存在等
等事件於民國111年9月26日言詞辯論期日之法庭錄音光碟。
聲請人就第一項所示錄音光碟內容，不得散布、公開播送，或為
非正當目的使用。
聲請費用由聲請人負擔。
    理  由
一、聲請意旨略以：聲請人為本院111年度勞訴字第63號（下稱
    系爭訴訟事件）之原告，於111年9月26日言詞辯論期日時，
    因筆錄經修改，而多次出現證人現場所述與筆錄紀載不符情
    事。又由聲請人陳報之錄音內容光碟可知事實與證人所述不
    符。再聲請人於當日所述有利說詞亦未列入筆錄。當日時間
    太趕，聲請人未確認筆錄內容即簽名。前揭所述，影響判決
    結果甚大，爰依法院組織法第90條之1、法庭錄音錄影及其
    利用保存辦法第8條聲請交付法庭錄音光碟等語。
二、按當事人及依法得聲請閱覽卷宗之人，因主張或維護其法律
    上利益，得於開庭翌日起至裁判確定後6個月內，繳納費用
    聲請法院許可交付法庭錄音或錄影內容。持有法庭錄音、錄
    影內容之人，就所取得之錄音、錄影內容，不得散布、公開
    播送，或為非正當目的之使用。法院組織法第90條之1第1項
    本文、第90條之4第1項定有明文。又按當事人及依法得聲請
    閱覽卷宗之人，因主張或維護其法律上利益，聲請交付法庭
    錄音或錄影內容時，應敘明理由，由法院為許可與否之裁定
    。法院受理前項聲請，如認符合聲請人要件，並在聲請期間
    內提出，且就所主張或維護法律上之利益已敘明者，除法令
    另有排除規定外，應予許可。第1項聲請經法院裁定許可者
    ，每張光碟應繳納費用新臺幣50元。持有第1項法庭錄音、
    錄影內容之人，就取得之錄音、錄影內容，不得散布、公開
    播送，或為非正當目的使用。法庭錄音錄影及其利用保存辦
    法第8條亦有明定。
三、經查：聲請人為系爭訴訟事件之當事人，為依法得聲請法院
    許可交付法庭錄音之人，並已敘明聲請交付法庭錄音以維護
    其法律上利益之理由，核無不合，是其聲請交付該案111年9
    月26日言詞辯論期日之法庭錄音光碟，應予准許。又聲請人
    就所取得之法庭錄音光碟內容，依前開規定，不得散布、公
    開播送，或為非正當目的之使用，爰併諭知以促其注意遵守
    。
四、爰裁定如主文。
中　　華　　民　　國　　111 　年　　10　　月　　7 　　日
　　　　　　　　　勞動第一庭　法　官　張新楣
以上正本係照原本作成。　　　　　　　　　
本裁定不得抗告。　　　　　　　　　
中　　華　　民　　國　　111 　年　　10　　月　　7 　　日
                              書記官  葉乙成